Inventaris van het archief van de Directie Militair Personeel en taakvoorgangers van het ministerie van Defensie 1948-1979 (1980-1982)
Nationaal Archief, Den Haag
- Personeelsbeleid, A
  - Het voorbereiden en vaststellen van voorschriften waarin toelatingseisen, onderwijsprogramma, leerstof en andere aspecten van opleidingen bij de krijgsmachtdelen worden vastgelegd 1953-1979, 96
    - Studie rechtsgeleerdheid, economische wetenschappen, sociale wetenschappen en hogere technische vorming op rijkskosten voor beroepsofficieren KL en KLu, 1954-1978; 485-486; 2 pakken
      - 1954-1967, 485
      - 1968-1978, 486
    - Opleiding tot officier aan de Koninklijke Militaire Academie (KMA), 1954-1979; 487-489; 3 pakken
      - 1954-1960, 487
      - 1961-1965, 488
      - 1966-1979, 489
    - Duur van de militaire opleiding voor academici, 1955; 490
    - Opleiding tot sergeant-majoor luchtvaarttroepen (LVT), 1955; 491
    - Instelling functie van inspecteur opleidingen, 1955; 492
    - Opleiding van beroepsmilitairen tot technisch opzichter en opzichter van fortificatiën, 1955; 493
    - Reservering van plaatsen voor militairen op Middelbaar Technische en Autotechnische Scholen, 1955-1956; 494
    - Opleidingen tot sergeant aan de officiers- en kaderschool te Breda, 1955-1956; 495
    - Opleidings- en bevorderingsgang tot de rang van sergeant van beroepsmilitairen KLu, 1955, 1957; 496
    - Opleiding van beroepspersoneel KL en KLu beneden de rang van tweede luitenant, zgn. Surinaamse landskinderen en personeel in het buitenland of overzee, 1955-1960; 497
    - Opleiding tot sergeant (-majoor) technisch schrijver, 1955-1960; 498
    - Cursussen krijgskundige studiën en staftechniek aan de Hogere Krijgsschool, 1955-1963; 499
    - Hogere juridische vorming van officieren bij de KMar, 1955-1964; 500
    - Opleiding tot sergeant (-majoor) instructeur van de geneeskundige troepen, naderhand geneeskundige dienst, 1955-1966; 501
    - Opleiding aspirant officieren arts, tandarts, apotheker KL, KLu, KM, 1955-1966; 502; pak
    - Opleidingen en examens militaire muziek, 1955-1969; 503
    - Cursus Hogere technische vorming officieren KL en KLu, 1955-1976; 504; pak
    - Opleiding tot accountant, 1955-1976; 505
    - Opleiding tot vlieger, 1955-1979; 506
    - Cursus Lagere Intendance vorming, 1956; 507
    - Opleidingen tot sergeant (-majoor) geschuthersteller en sergeant-majoor wapenhersteller, 1956, 1958; 508
    - Opleiding tot sergeant (-majoor) tankmonteur, 1956-1960; 509
    - Burgervakdiploma's A-, B1- en B2-schoenmaken en A-, B- en C-kleermaken, 1956, 1960; 510
    - Raad van Bijstand aan de KMA, 1956-1962; 511
    - Opleiding tot korporaal (der eerste klasse) alsmede tot sergeant (-majoor) kok en hofmeester, 1956-1966; 512
    - Opleiding tot sergeant-majoor automonteur, 1956-1967; 513
    - Opleiding tot (opper)wachtmeester KMar, 1956-1967; 514
    - Opleiding van technisch beroepspersoneel beneden de rang van tweede luitenant, 1957; 515
    - Opleiding tot sergeant van de technische dienst, 1957; 516
    - Omscholing van sergeanten (der eerste klasse) tot sergeanten (der eerste klasse) hofmeester, 1957; 517
    - Opleiding tot sergeant van de AAT, 1957; 518
    - Opleiding tot sergeant-wapenhersteller, 1957; 519
    - Opleiding tot sergeant-munitietechnicus, 1957, 1959; 520
    - Opleiding tot sergeant-onderhoudsmonteur en sergeant-machinist mechanische uitrusting, 1957-1960; 521
    - Opleiding tot sergeant-majoor administrateur, 1957-1965; 522
    - Opleidingen Luva, 1957-1971; 523
    - Coördinatie werving en opleidingen, 1958; 524
    - Opleiding tot (onder-) officier-sportinstructeur, 1958, 1966; 525
    - Opleiding tot sergeant-majoor metaalbewerker, 1958, 1966; 526
    - Opleidingen Milva, 1958-1968; 527
    - Verdere vorming en cursussen reserve officieren, 1958-1969; 528
    - Opleiding tot adjudant-onderofficier van de militaire administratie KL en KLu, 1958-1969; 529
    - Opleidingen en examenregeling voor het beroepspersoneel KL beneden de rang van tweede luitenant, 1958-1970; 530
    - Cursus herhalingsoefening reserve officieren Militair Juridische Dienst, 1959; 531
    - Certificaten militaire vakbekwaamheid hulpmonteur en monteur bij Dienst Grondmaterieel KLu gelijkgesteld met certificaten militaire vakbekwaamheid, 1959; 532
    - Opleiding tot sergeant tandartsassistent, 1959; 533
    - Opleiding tot sergeant-majoor sportinstructeur bij de luchtvaarttroepen, 1959; 534
    - Opleiding tot sergeant-majoor scheepsmachinist, 1959-1960; 535
    - Opleiding tot sergeant van de technische troepen, 1959-1960; 536
    - Cursusregelingen, 1959-1966; 537-538; 2 pakken
      - 1959 - 1962, 537
      - 1963 - 1966, 538
    - Opleiding of omscholing tot (sergeant-majoor) elektronisch monteur bij het wapen der verbindingsdienst, 1959-1966; 539
    - Opleiding tot sergeant (-majoor) KL en KLu, 1959-1970; 540
    - Burger vakontwikkeling, 1959, 1970; 541
    - Opleiding van leerling-vliegers KLu en KM in Belgisch Congo, 1960; 542
    - Cursus economische bedrijfstechniek, 1960-1961; 543
    - Opleiding en omscholing van korporaals eerste klasse chauffeur tot (sergeant) bewapenings-, tank-, elektronisch monteur, kok en hofmeester, 1960-1967; 544
    - Opleiding Hogere Militaire Bedrijfsleer, 1961-1963; 545
    - Ontwerp van wet op het wetenschappelijk onderwijs van de krijgsmacht, 1961-1964; 546
    - Opleiding lichamelijke oefening KL en KLu, 1961-1968; 547
    - Selectie van kandidaten voor de opleiding tot sergeant in Suriname, 1962; 548
    - Omscholing van sergeanten der eerste klasse automonteur tot tankmonteur of instrumentmaker, 1962; 549
    - Opleiding tot (sergeant-majoor) apothekersassistent, 1962, 1964; 550
    - Omscholing beroepspersoneel KLu, 1962-1979; 551
    - Opleiding voor sergeant-majoor verpleger, 1964; 552
    - Scholing inzake bedrijfsvoering KLu, 1964; 553
    - Opleiding van technisch personeel KLu, 1964-1966; 554
    - Opleiding tot sergeant-majoor materieelbeheerder, 1964, 1967; 555
    - Opleiding ziekenverpleging A, 1964, 1967; 556
    - Opleiding tot sergeant (-majoor) motortransport, 1964-1968; 557
    - Opleiding sportleider voor onderofficieren KLu aan het Centraal Instituut voor de Opleiding van Sportleiders (CIOS), 1964 -1972; 558
    - Voorlichting betreffende hogere vorming., 1965; 559
    - Opleiding KLu personeel F104, 1965; 560
    - Ontheffing uit een opleiding, 1965-1966; 561
    - Dienstopleiding voor burgerpersoneel, 1966; 562
    - Opleidingen 5 Pijpleiding Divisie, 1966; 563
    - Huisvesting bij cursus van kortere duur dan veertien dagen buiten de standplaats, 1966; 564
    - S1 - cursus (personeel) voor officieren KL, 1967; 565
    - Opleiding tot sergeant-majoor / opperwachtmeester-inlichtingen, 1967; 566
    - Opleiding sociale geneeskunde voor officieren-arts KL, 1967; 567
    - Groot Militair Brevet KLu, 1967; 568
    - Studie op rijkskosten, 1967; 569
    - Studiefaciliteiten vliegers, 1967-1970; 570
    - Cursusfaciliteiten en studietoelagen, 1967-1976; 571
    - Interim regeling examens KMA, 1967-1977; 572
    - Studieregelingen voor en benoeming tot officier van speciale diensten, 1967-1979; 573-575; 3 pakken
      - 1966 - 1970, 573
      - 1971 - 1974, 574
      - 1975 - 1979, 575
    - Integratie van militaire en vaktechnische opleidingen tot het hulpniveau, 1968-1970; 576
    - Erkenning KLu vakdiploma's, 1968-1970; 577
    - Mivo-korporaalsopleidingen KLu, 1968, 1974; 578
    - Algemeen vormend onderwijs voor kaderscholieren KLu, 1970; 579
    - Instelling van een brevet voor hogere bekwaamheid militaire lichamelijke opvoeding en sport KLu, 1970; 580
    - Verlening van het predikaat Koninklijke aan de Kaderschool Luchtmacht, 1970; 581
    - Opleiding tot instructeur klassikaal tennisonderricht KLu, 1970, 1979; 582
    - Opleiding tot technisch opzichter KLu, 1971; 583
    - Hogere stafvorming officieren KLu, 1971, 1973; 584
    - Wetenschappelijk onderwijs bij de krijgsmacht, 1972-1974; 585
    - Aansluiting civiel onderwijs op functies binnen de KLu, 1972-1974; 586
    - Opleiding Automatisering en Mechanisering van de Bestuurlijke Informatieverwerking (AMBI) van beroepsofficieren KLu, 1972-1975; 587
    - Aanvullende vorming personeelsmanagement KLu, 1974; 588
    - Militaire basisopleiding bij de Luchtmacht Instructie en Militaire Opleidingen School (LIMOS), 1974; 589
    - Vooropleidingseisen voor (onder-)officiersfuncties KLu, 1974; 590
    - Herbelegging opleidingen KLu, 1975; 591
    - Cursus "bijscholing grondoperatiën (GRO)-personeel", 1976-1977; 592
    - Herziening toelatingseisen voor opleidingen tot specialisten- en hulpniveau op grond van het nieuwe Eindexamenbesluit Lager Beroepsonderwijs, 1976, 1979; 593
    - Omscholing voor werkzaamheden op het eerste en tweede lijns onderhoudsniveau ten behoeve van de F-16 vliegtuigen, 1978; 594
    - Gelijkstelling cursus Applicatie vliegtuigtechniek met KLM-opleiding tot vliegtuigonderhoudstechnicus vliegtuigen/voortstuwing, 1979; 595
  - Het adviseren van de minister inzake het geneeskundig beleid en de geneeskundige verzorging van militair personeel der land- en luchtmacht 1945-1982, 111
    Actor: Inspecteur Militair Geneeskundige Dienst
    - Legervoorschrift nr. 3309 "Medische aspecten van de chemische oorlogsvoering", 1954; 596
    - Geneeskundige verzorging van Nederlandse en Belgische militairen in België en Nederland, 1954-1982; 597; pak
    - Bepaling resusfactor, 1955, 1957; 598
    - Toepasselijkheid van het Medisch Tuchtrecht op militaire artsen, tandartsen en apothekers, 1955-1960; 599
    - Overeenkomsten met burger artsen, dierenartsen en tandartsen, 1955-1976; 600; pak
    - Diensten van burger huisartsen voor de KL en KLu, 1960, 1962; 601
    - Personeelssituatie bij de Tandheelkundige dienst, 1967; 602
  - Het voorbereiden en vaststellen van regelingen ter uitvoering van de Wet immunisatie militairen 1956-1968, 114
    - Immunisatie tegen gele koorts en vlektyfus, 1956; 603
    - Immunisatie beroepsmilitairen alsmede vaccinatie tegen adenovirus infecties, influenza, pokken en tuberculose, 1956-1968; 604
  - Het voorbereiden en vaststellen van organisatie, instructies en regelingen voor de medische keuring, geneeskundige verzorging, hygiëne en ziektepreventie van militair personeel 1951-1979, 129
    - ABOHZIS (Algemeen Boven Onder Horen Zien Intelligentie Stabiliteit) vrouwelijke militairen bij de KL, KLu en Mobiele Colonnes, alsmede cadetten, beroepsofficieren en beroepsonderofficieren, 1951-1961; 605; pak
    - Ministeriële beschikking inzake verstrekking van keuringsresultaten aan het Demologisch Instituut, 1954; 606
    - Tandheelkundige behandelingskaart, 1954; 607
    - Bepaling van invaliditeit, 1954-1962; 608
    - Geneeskundige verzorging van Nederlandse militairen KL, KM en KLu in Frankrijk, België, West-Duitsland en de Verenigde Staten, 1954-1973; 609-612; 2 pakken en 2 omslagen
      - 1954 - 1960, 609
      - 1961 - 1963, 610
      - 1964 - 1973 pak, 611
      - 1974 - 1979 pak, 612
    - Voorzorgsmaatregelen bij primo-vaccinatie tegen pokken, 1955-1956; 613
    - Voorsanering aspirant dienstplichtigen, 1955-1967; 614
    - Röntgenologisch borstonderzoek, 1956-1965; 615
    - Hospitalisatie in oorlogstijd, 1956-1967; 616
    - Geneeskundige verzorging bij verlof in het buitenland, 1957; 617
    - Erkenning van buitenlandse diploma's medische beroepen, 1957-1962; 618
    - Tandheelkundige hulp voor militaire waarnemers van de Verenigde Naties in Libanon, 1958; 619
    - Keuring personeel vliegverkeersleiding en gevechtsleiding, 1958; 620
    - Geneeskundig onderzoek vóór groot verlof, 1959; 621
    - Geneeskundig onderzoek van beperkt indeelbare beroepsmilitairen, 1960-1966; 622
    - Regeling procedure voor het militair geneeskundige onderzoek, 1960-1966; 623
    - Uitzending officieren arts naar Suriname, 1961; 624
    - Keuringseisen voor beroepsmilitairen en reservepersoneel KL en KLu, 1961-1965; 625
    - Tarieven tandheelkundige hulp in Suriname, 1965-1966; 626
    - Specialistentarieven, 1967-1970; 627
    - Regelingen voor actieven en gepensioneerden in het kader van de Algemene Wet Bijzondere Ziektekosten (AWBZ), 1967-1979; 628-629
      - 1967 - 1972, 628
      - 1973 - 1979, 629
    - Rayonnummers en meldingsadressen van controlerende officieren arts KL en KLu, 1968, 1970; 630
    - Ter kennis brengen van medische ongeschiktheid bij de KLu, 1969; 631
  - Het voorbereiden en vaststellen van aanwijzingen en voorschriften betreffende de uitvoering van de geestelijke verzorging in de krijgsmachtdelen 1953-1974, 134
    - Goedkeuring voorgestelde regeling voor luchtmachtpersoneel in Duitsland, 1954-1955; 632
    - Centra voor godsdienstige vorming, 1954, 1961; 633
    - Geestelijke verzorgingskaart KL en KLu, 1956; 634
    - Aanneming, belijdenis en eerste avondmaal voor rekruten, 1963; 635
    - Gezagsverhouding geestelijke verzorgers ten opzichte van onderdeelscommandanten, 1964; 636
    - Genootschap het Humanistisch Verbond, 1964-1969; 637
    - Israëlitische feest- en vastendagen, 1964-1974; 638
    - Proefneming organisatie van vormingswerk in Suriname, 1967; 639
    - Bijzondere Rooms- en Oud-katholieke feestdagen, 1967; 640
    - Instelling van de dienst van de Joodse geestelijke verzorging bij de krijgsmacht, 1968; 641
  - Het voorbereiden en vaststellen van instructies voor de sociale diensten van de KM en van de KL en KLu 1954-1979, 140
    - Opleiding en gezinshereniging van beroepsmilitairen beneden de rang van tweede luitenant die in Suriname zijn geboren en opgegroeid, 1954; 642
    - Ambtsgebied en vestiging gewestelijke kantoren van de Sociale Dienst in Nederland en West-Duitsland, 1965, 1974; 643
    - Maatschappelijke begeleiding militairen, 1976, 1979; 644
  - Het voorbereiden en vaststellen aanwijzingen en richtlijnen voor de personeelszorg in de krijgsmachtdelen 1954 1971, 142
    - Richtlijnen betreffende administratie van de welzijnszorggelden KL en KLu en de CADI, 1954, 1958; 645
    - Taakinhoud en richtlijnen voor de uitvoering van de welzijnszorg in de KL en KLu, 1960, 1971; 646
  - Het voorbereiden en vaststellen van organisatie, instructies en regelingen voor de vrijetijdsbesteding van militair personeel 1962-1978, 143
    - Onderzoek naar de vrijetijdsbesteding van dienstplichtigen, 1962, 1964; 647
    - Vervoer in Seedorf/Hohne, 1964-1965; 648
    - Speelautomaten in gebouwen en op terreinen KLu, 1978; 649
  - Het voorbereiden en vaststellen van aanwijzingen en richtlijnen betreffende de personeelsvoorlichting voor (militair) personeel der krijgsmachtdelen gezamenlijk en voor de krijgsmachtdelen afzonderlijk 1957-1962, 149
    - Advertentie-exploitatie van de krijgsmachtbladen, 1957-1958, 1961 - 1962; 650
    - De Militaire Spectator, 1962; 651
  - Het voorbereiden en vaststellen van besluiten waarbij militaire onderscheidingen, eretekenen en medailles worden ingesteld 1962-1970, 152
    - Borstonderscheidingsteken voor parachutist, 1962; 652
    - Nederlands Nieuw-Guinea-herinneringskruis, 1962-1963; 653
    - Vrijwilligersmedaille, 1967-1968, 1970; 654
  - Het adviseren van de minister inzake de toekenning van Koninklijke onderscheidingen aan militair personeel 1971, 156
    Actor: Commissie militaire onderscheidingen
    - Invulling en indiening van voordrachten, 1971; 655
  - Het voorbereiden en vaststellen van wet- en regelgeving op het gebied van pensionering, wachtgeld en uitkeringen aan postactief militair personeel. 1951-1979, 161
    - Berekening van met pensioen te vergelden diensttijd Binnenlandse Strijdkrachten, 1952; 656
    - Huurbijslag en kindertoelage voor gepensioneerden, 1953-1962; 657
    - Pensioenwet reservepersoneel, 1953-1963; 658-659; 2 pakken
      - 1953 - 1957, 658
      - 1958 - 1963, 659
    - Wet pensioengeldigheid bezettingstijd capitulanten, 1954-1956; 660
    - Berekening van een pensioensgrondslag, 1954-1956; 661; pak
    - Verhoging militaire pensioenen, 1954-1956; 662; pak
    - Pensioenregelingen voor oorlogsslachtoffers, 1954-1966; 663
    - Militair invaliditeitspensioen, 1954-1967; 664
    - Indonesische, Papoea, KNIL en Troepenmacht in Suriname en/of Curaçao pensioenen, 1954-1974; 665; pak
    - Wachtgeldregeling, 1954-1978; 666; pak
    - Geneeskundige verzorging gepensioneerde militairen KL en KLu, 1954-1979; 667; pak
    - Pensioenwetten zee- en landmacht 1922, reservepersoneel KM, reservepersoneel landmacht 1923 en 1938, Militaire Weduwenwet 1922, Algemene toeslagwet voor gepensioneerde militairen 1956 en Algemene Militaire Pensioenwet, 1954-1979; 668-679; 4 pakken en 8 omslagen
      - 1954 - 1961, 668
      - 1962 - 1964, 669
      - 1965 pak, 670
      - 1966 pak, 671
      - 1967, 672
      - 1968, 673
      - 1969, 674
      - 1970, 675
      - 1971 - 1972, 676
      - 1973 - 1974, 677
      - 1975 - 1977 pak, 678
      - 1978 - 1979 pak, 679
    - Gelijkstelling van bepaalde uitkeringen met wachtgeld alsmede uitkeringen aan officieren welke op eigen verzoek uit de dienst zijn ontslagen, 1955-1959; 680
    - Herstel in pensioenrechten, 1956; 681
    - Toepassing van de Pensioenwet van de landmacht 1922 op militaire studenten van de Technische Hogeschool te Delft, 1956; 682
    - Uitkeringen aan mobilisatie-invaliden en nabestaanden 1914 - 1918, 1956-1957; 683
    - Berekening en uitbetaling van militaire pensioenen alsmede toepassing Algemene Toeslagwet voor Gepensioneerden, 1956-1962; 684
    - Toekenning van geldelijke uitkeringen aan niet-pensioengerechtigde nabestaanden, 1957; 685
    - Pensionering geestelijke verzorgers, 1957, 1961; 686
    - Vervallen pensioenrechten i.v.m. Zuiveringsbesluit, 1957-1963; 687
    - Spreiding pensioenbetalingen, 1958; 688
    - Premie betaling aan bedrijfspensioenfondsen ten behoeve van dienstplichtigen, 1958-1962; 689
    - Ontwerp van wet betreffende het pensioneren van de geestelijke verzorgers bij de krijgsmacht, 1959; 690
    - Herplaatsing wachtgelders, 1959; 691
    - Toepassing invaliditeitswet, 1960-1963; 692
    - Regeling wachtgeld vervangende uitkering, 1961-1963; 693
    - Periodieke uitkering bij ziekte na het verlaten van de dienst, 1961-1966; 694
    - Machtiging tot het verstrekken van voorschotten aan gepensioneerden in 1962, 695
    - Controle op wachtgelden, 1962; 696
    - Pensioenpremie tijdens buitengewoon verlof van lange duur, 1963; 697
    - Vergoeding hogere verzekeringspremie aan minder validen, 1963-1964; 698
    - Pensionering van officieren, 1964; 699
    - Uitkeringsregeling in verband met voortijdige dienstverlating van officieren KL, 1964-1966; 700
    - Toepassing van de inhoudingsregeling (de zgn. 15% regeling) wegens het bewonen van woningen ter beschikking gesteld door bemiddeling van het ministerie van Defensie bij pensionering of overlijden, 1965; 701
    - Geneeskundige verzorging gepensioneerden KL en KLu, 1965-1966; 702
    - Voorlopige regeling uitkering in verband met de verlate inwerkingtreding van de nieuwe pensioenbijdrageregeling, 1967-1968; 703
    - Financiële regelingen voor nabestaanden c.q. invaliditeitspensioen voor reserve (maand)vliegers, 1974; 704
  - Het instellen, wijzigen en opheffen van commissies, werkgroepen, stuurgroepen etc. voor advisering over het beleidsterrein militair personeel 1953-1978, 184
    - Commissie Classificatie en Indeling KLu, 1953-1979; 705; pak
    - Geneeskundige Commissie officieren, 1954; 706
    - Werkgroep Oorlogs- en Vredesregistratie, 1954; 707
    - Interdepartementale commissie belast met de voorbereiding van ontwerpen van wet tot wijziging van de pensioenregelingen voor de militaire oorlogsslachtoffers, slachtoffers van het verzet en de koopvaardij, 1954; 708
    - Adviescommissies voor toelating tot de KMA, 1954-1961; 709
    - Raad van opperofficieren KL en KLu, 1954-1962; 710
    - Commissie Classificatie en Indeling KL, 1955; 711
    - Keuringsraad Premievrijwilligers, 1955; 712
    - Werkcommissie Vakontwikkeling legerplaats 't Harde, 1955-1962; 713
    - Commissie Buitengewoon Militair Pensioen 1914 - 1918, 1956; 714
    - Psychologische Contact Commissie, 1956; 715
    - Centraal Selectie Orgaan Milva, 1956, 1963; 716
    - Studiecommissie inzake splitsing personeel beneden de rang van tweede luitenant KLu, 1957; 717
    - Coördinatie- en Contactcommissie voor de militaire oorlogsinvaliden en -weduwen, 1957; 718
    - Landelijke contactcommissie militairen welzijnszorg - thuisfronten, 1958; 719
    - Adviesgroep rechtstoestand militairen, 1958; 720
    - Adviescommissies voor huisvestingsaangelegenheden in de garnizoenen, 1958; 721
    - Centrale Adviescommissie Vakontwikkeling Dienstplichtigen, 1958, 1965; 722
    - Commissie overplaatsingen beroepspersoneel KL en KLu, 1958-1968; 723
    - Commissie van Advies Zuiveringsbesluit 1945, 1959; 724
    - Commissie inzake dienstplicht van academici en technici, 1959; 725
    - Commissie tot besparing personeelskosten Cadi, 1959-1964; 726
    - Interdepartementale Filmcommissie alsmede Centraal Filmbureau Krijgsmacht alsmede Filmwaarderingscommissie Krijgsmacht alsmede Filmselectiecommissie Krijgsmacht, 1959-1976; 727
    - Redactie-commissie van het periodiek "De Onderofficier", 1960; 728
    - Curatorium alsmede Raad van Gouverneur en Assessoren KMA, 1961-1964; 729
    - Commissie Dapperheidsonderscheidingen, 1962; 730
    - Commissie Organisatie Gravendienst, 1962; 731
    - Adviescommissie inzake verzoeken van dienstplichtigen wegens ziekte of invaliditeit tijdens en na het vervullen van militaire dienst, 1963-1966; 732
    - Adviescommissie ten behoeve van de minister en de staatssecretarissen van Defensie KL en KLu inzake rechtspositie personeel (Commissie Paauwe), 1963-1964; 733
    - Commissie algemene dienstaanwijzingen tandheelkunde, 1964; 734
    - Commissie Arbeidsbemiddeling, 1964; 735
    - Werkgroep Vorming reserve officieren, 1964-1966; 736
    - Werkgroep betreffende onderzoek naar het bestaan van ongeschiktheid voor de waarneming van de militaire dienst, 1965; 737
    - Commissie Bijzondere Schadepensioenen, 1965; 738
    - Commissie Oprichting Centrale Voorraadadministratie KLu, 1965; 739
    - Werkgroep voor bestudering van de mogelijkheid van vestiging van een keuringsraad voor aspirant-vrijwilligers op de vliegbasis Gilze-Rijen, 1965-1966; 740
    - Werkgroep Voorlichting en Werving KMA, 1964-1967; 741
    - Commissie Overgang Beroepsdienst Officieren Klu, 1965-1967; 742
    - Stichting Rechtsbijstand Dienstplichtigen, 1966; 743
    - Adviescommissie Woningweigering KL, 1966; 744
    - Adviescommissie Aanneming aspirant-officieren geneeskundige dienst KL, 1967; 745
    - Adviescommissie inzake de aanwijzing van de deelnemers aan de opleiding tot opzichter van fortificatiën en technisch opzichter van de KL, 1967; 746
    - Stichting Interlocale Woningruilcentrale, 1967, 1969; 747
    - Commissie deskundigen immunisatie militairen, 1967-1969; 748
    - Commissie inzake de beoordeling van de geschiktheid voor benoeming tot officier bij de dienstgroep van officieren van speciale diensten KLu, 1968; 749
    - Werkgroep particuliere praktijkvoering luchtmachtartsen, 1968; 750
    - Stichting Fonds KL 1940, 1969; 751
    - Militair Geneeskundige Raad, 1969; 752
    - Raad van Opperofficieren KLu, 1969-1970; 753
    - Werkgroep opleiding KMA alsmede Werkgroep Statuten en Reglementen KIM / KMA, 1969-1973; 754
    - Commissie ad-hoc inzake ABOHZIS-schalen KLu, 1970, 1973; 755
    - Commissie voor selectie van kandidaten voor het vervullen van functies bij de vaste staf van het cursuscentrum voor leidinggevenden KLu, 1971; 756
    - Werkgroep Toelagen en Vergoedingen, 1971; 757
    - Werkgroep Huisvesting en Voeding KLu, 1971-1972; 758
    - Werkgroep Herziening KVV-contracten, 1972; 759
    - Commissie van advies met betrekking tot de beoordeling van de geschiktheid voor benoeming tot officier bij het dienstvak van de officieren van vakdiensten KLu, 1972; 760